# 求助陈版主，按期间确认收入的疑问。

提问人：liuweisheng 时间：2021-12-06 17:17:17
污水处理企业，合同总收入 2000 万元，合同总成本 1600 万元（设备 1000 万元，安装等 600 万元）。整个合同为一个单项履约义务，按期间确认收入。
2019 年买入设备 1000 万元，放在现场，本公司验收，未进行安装及施工；
2020 年安装施工费 100 万元；
2021 年发生成本 500 万元并验收交付，客户只在 2021 年验收。
2019 年确认主营业务成本 1000 万元；收入1000/1600*2000
2020 年确认主营业务成本 100 万元；收入100/1600*2000
2021 年确认主营业务成本 500 万元；收入500/1600*2000
这样处理是否正确，谢谢版主解惑。

回答人：chenyiwei
首先要关注：这种情况下按一段时间确认收入是否恰当？在新准则下，这类交易按一个时点确认收入的可能性很大，尤其是在整个合同只包含一个单项履约义务的情况下。
其次，即使可以在一段时间内确认收入，但 2019 年内只是购入了设备，未进行安装及施工，则此时 2019 年内不应确认收入，最多只能考虑是否满足新收入准则应用指南【例 21 】所述情形（调整后的投入法）。